【裁判字號】    90,訴,1176
【裁判日期】    920811
【裁判案由】    妨害風化等
【裁判全文】
臺灣板橋地方法院刑事判決                          九十年度訴字第一一七六號
    公  訴  人  臺灣板橋地方法院檢察署檢察官
    被      告  丙○○
    選任辯護人  林德川律師
    被      告  甲○○原名仇.
                丁○○
                癸○○
    被      告  卯○○
                戊○○
                辰○○
                丑○○
    右被告四人共同
    選任辯護人  賴玉梅律師
                林正隆律師
    被      告  己○○
    被      告  寅○○
    被      告  子○○
    被      告  巳○○
右列被告因妨害風化等案件，經檢察官提起公訴（八十九年度偵字第二三一五四號、
九十年度偵字第八八○號），本院判決如左：
    主  文
丙○○共同意圖使女子與他人為性交之行為，而媒介以營利為常業，處有期徒刑貳年
。如附表貳除編號十所示之扣案物，均沒收。
甲○○、丁○○共同意圖使女子與他人為性交之行為，而媒介以營利為常業，各處有
期徒刑壹年陸月。均緩刑伍年，緩刑期內均付保護管束。
戊○○、辰○○、丑○○共同意圖使女子與他人為性交之行為，而媒介以營利為常業
，各處有期徒刑壹年貳月。均緩刑伍年，緩刑期內均付保護管束。
寅○○、巳○○幫助意圖使女子與他人為性交之行為，而媒介以營利為常業，累犯，
各處有期徒刑肆月。扣案之寅○○結婚證書壹本，沒收。
子○○、卯○○、己○○幫助意圖使女子與他人為性交之行為，而媒介以營利為常業
，各處有期徒刑參月。均緩刑貳年，緩刑期內均付保護管束。扣案之被告卯○○護照
壹本、台灣居民來往大陸通行證壹本、被告卯○○與刑永之結婚照片壹張及被告己○○之結婚證書壹本，均沒收。
癸○○無罪。
    事  實
一、丙○○係台北縣土城市長風里里長兼台北汽車客運股份有限公司司機，與甲○○
    （原名為仇正大）、丁○○及同為前開客運公司司機之戊○○、辰○○、丑○○
    共同基於意圖使女子與他人為性交而媒介以營利，並以之為常業之犯意聯絡，自
    民國八十九年五月間某日起，以假結婚真賣淫之方法，媒介大陸地區女子、越南
    籍女子來台與男客進行性交易而經營應召站，其中由丙○○、甲○○、丁○○分
    別負責安排假結婚及大陸地區女子、越南籍女子來台後媒介性交易等應召站實際
    運作之經營管理，而戊○○則出資新台幣（下同）五萬元，辰○○出資六十萬元
    、丑○○出資二十萬元投資應召站。丙○○、甲○○先以每次約二十萬元之代價
    安排台灣男子至大陸、越南與當地女子假結婚，並以每月支付三萬元或總計支付
    二十萬元之代價，由卯○○、巳○○、寅○○、己○○及子○○先後分別擔任假
    結婚之人頭，卯○○、巳○○、寅○○、己○○及子○○分別基於幫助丙○○等
    人常業媒介女子與人性交之犯意及另分別與丙○○等人共同基於使大陸地區人民
    非法進入台灣地區、行使使公務員登載不實文書之概括犯意，明知大陸地區人民
    ，未經許可不得進入台灣地區，由無結婚真意之卯○○、巳○○（前曾於八十八
    年間因偽造文書案件，經本院判處有期徒刑四月確定，嗣於八十八年十二月八日
    執行完畢）前往大陸地區分別與亦無結婚真意之大陸籍女子刑永、楊瑞峰辦理公
    證結婚，由無結婚真意之寅○○（前曾於八十五年間因違反麻醉藥品管理條例、
    藥事法案件，經本院判處有期徒刑六月確定，嗣於八十八年一月十日執行完畢）
    、己○○、子○○前往越南分別與亦無結婚真意之越南籍女子黃氏金釵、阮氏碧
    柳、阮清泉辦理公證結婚，丙○○、甲○○等復單獨或與前開假結婚之人頭持上
    開結婚公證書、證明書等資料，前往所轄戶政事務所填具結婚登記申請書辦理之
    結婚登記，使該等戶政事務承辦公務人員將其等假結婚之不實事項登載於職務上
    掌管之戶籍登記簿冊之公文書上，並據以核發戶籍謄本，而足生損害於戶政機關
    對於婚姻戶籍登記管理之正確性，再前往內政部警政署入出境管理局及外交部，
    持前開不實結婚登記之戶籍謄本及保證書等資料，代大陸地區女子刑永、楊瑞峰
    及越南籍女子黃氏金釵、阮氏碧柳、阮清泉向內政部警政署入出境管理局及外交
    部以探親及依親之名義申請來臺，填具「大陸地區人民進填寫大陸地區人民進入
    臺灣地區旅行證申請書」、「大陸地區人民進入臺灣地區保證書」及來華申請書
    ，使該管公務員不知有偽而於上開申請書之公文書上記載其等結婚之不實事項，
    而發給中華民國臺灣地區旅行證及居留（結婚）簽證，使前開女子得以進入台灣
    地區（詳如附表壹所示），足生損害於入出境管理機關對入出境管制作業之正確
    性。嗣前開女子入境台灣地區及辦理居留證件後，即由丙○○、甲○○等人先安
    排居住在台北縣市，再由丙○○媒介前開女子前往台北縣市、台中縣市等地與不
    特定男客為性交易，其間於八十九年十一月二十七日二時三十分許，為警在台北
    縣板橋市○○路二號七樓七○八室（花木蘭美容店，登記為甲乙丙丁美容店）查
    獲大陸女子刑永與男客辛○○為性交易；嗣於同年十一月十五日丙○○囑咐丁○○將上開越南籍女子黃氏金釵、阮氏碧柳、阮清泉搭載至南投縣草屯鎮台汽車站
    交付予不詳姓名之人，途中三名越南籍女子表示不願繼續從事賣淫工作，乃在台
    中中港交流道下讓三名越南籍女子離去，其中黃氏金釵、阮氏碧柳前前往寅○○
    、己○○處尋求協助，故巳○○、己○○、寅○○、子○○分別於八十九年十一
    月十八日、同年十二月一日、同年十二月二日、同年十二月六日之犯罪未發覺前
    ，向臺北縣政府警察局永和分局警員自首上情，並願接受裁判，再循線於八十九
    年十二月十八日上午十時許，在台北縣土城市○○路十七號，查獲丙○○所有供
    犯罪所用如附表貳所示之物，又於同日上午午十時三十分許，在台北縣土城市○○路二號一樓，為警查獲丁○○、己○○、子○○、巳○○、黃氏金釵、阮氏碧
    柳等人，而甲○○、丁○○於前開警局已發現其等犯罪後主動至該局自白犯罪。
二、案經臺北縣政府警察局永和分局報請臺灣板橋地方法院檢察署檢察官偵查起訴。
    理  由
壹、有罪部分：
一、右揭事實，業據被告甲○○、戊○○、辰○○、丑○○、寅○○、子○○、卯○○、巳○○、己○○坦承不諱。而訊據被告丙○○矢口否認涉有上開犯行，辯稱
    ：伊未主持應召站，也未參與，沒有出錢，甲○○於八十七年間至八十九年六月
    總共向伊借二十四萬元，還誤會伊去報警說他有吸安，伊與他有仇怨，甲○○與
    丁○○常來伊家中，只知道他們要辦理越南之婚姻仲介，不知他們要辦大陸仲介
    ，扣案之申請延期須知、申請書、保證書、驗證申請書、辦案進行表、旅行證申
    請書都是申請伊太太來台所準備的，照片第一張係伊於越南認識之女子、有護被
    的那張係在大陸認識之女子，另一張係環保義工，一張友人攝影回來給伊，另一
    張係卯○○與其配偶之照片，護照申請書係要辦理里民旅遊要用的，帳單係甲○○打電話說要傳真給伊，他會來拿，但下班回來就發現帳單在信箱裡，伊是甲○○將「月亮」辦理來台後才知道這件事，也沒有介紹卯○○當人頭，不認識寅○○，伊與阮氏碧柳、黃氏金釵語言不通，如何溝通，甲○○曾帶他們到客運站問
    伊要不要，伊只見過她們一次，伊與癸○○不熟云云。訊據被告丁○○固坦承有
    受被告丙○○、甲○○之託，帶己○○、寅○○、子○○到越南並介紹越南女子
    與之結婚等情事，惟否認涉有上開犯行，辯稱：不知道越南籍新娘來台是賣淫，
    伊到機場去接越南籍女子時才知道云云。
  (1)經查，被告卯○○、巳○○、寅○○、己○○、子○○分別有於如附表壹所示之
    時間、地點與大陸籍女子刑永、楊瑞峰越南籍女子黃氏金釵、阮氏碧柳、阮清泉
    假結婚，復持上開結結婚公證書、認證書等不實結婚資料至所轄戶政事務所辦理
    戶籍登記，再持不實之戶籍登記資料至內政部警政署入出境管理局、外交部申請
    前開女子來台，使前開女子得以入境台灣之事實，除前開被告自白外，並有前開
    被告之入出境端末查詢報表、台北縣板橋市第一戶政事務所檢附被告卯○○、台
    北縣土城市戶政事務所檢附被告巳○○之戶籍謄本、結婚登記申請書、海峽交流
    基金會驗證暨大陸地區結婚公證書及台北縣土城市戶政事務所檢附被告寅○○、
    台南縣新營市戶政事務所檢附被告己○○台南市東區戶政事務所檢附被告子○○
    之戶籍謄本、結婚登記申請書暨越南共和國結婚認證書、前開女子之入出境紀錄
    表暨所附大陸女子刑永、楊瑞峰之大陸地區人民進入台灣地區旅行證申請書等資
    料在卷可證，前開被告之自白與事實相符，自堪採信。
  (2)另大陸籍女子刑永於八十九年十一月二十七日二時三十分許，為警在台北縣板橋
    市○○路二號七樓七○八室查獲其與男客辛○○為性交易一情，此有台北縣政府
    警察局海山分局九十一年五月二十八日函文一紙暨檢附之該案之報告書、刑永及
    男客辛○○之警訊筆錄附卷可稽，而越南籍女子黃氏金釵、阮氏碧柳入境台灣後
    亦有從事性交易之事實，此據證人即該越南女子黃氏金釵、阮氏碧柳於偵訊時證
    稱：「知道綽號『老二』之人係丙○○在台期間，有從事姦淫工作三天，每天接
    客三、四名，是逃走前幾天去交易的，都是老二叫別人帶我們去，不是仇政大、
    丁○○帶我們到賓館，是丙○○將我們交給計程車司機之後，司機帶我們去一間
    民宅住，後來也由該司機帶我們到賓館交易，丙○○說要我們去賺錢還他給我們
    來台之費用，不是自願來賣淫，以為來台結婚的，他們還帶我們到台中賣淫，但
    我們不同意」等語屬實，足認藉由假結婚來台之女子確實有從事性交之工作。
  (3)被告丙○○雖完全矢口否認，惟被告丙○○於偵查中供稱：「仇某原來欠我二十
    四萬元，後來他說要用這筆錢出資讓我分紅，我也答應，我都沒有拿到小姐接客
    的所得，因帳都是仇政大、丁○○在負責的」等語（見八十九年度偵字第二三一
    五四號偵查卷第二○三頁背面）；且據，
    同案被告甲○○於警訊、偵查及本院調查時均一再供稱：「伊受僱於丙○○，
      因為丙○○知道伊父親中風，丙○○每月給伊三萬五千元，開銷全部向他請款
      ，他叫伊辦理子○○等人出國之護照，他找丁○○幫他辦越南女子來台手續及
      證件，人頭是丙○○找後，叫伊接洽，要給人頭的錢，是丙○○給伊轉交給人
      頭，假結婚之妻子辦好居留證後，丙○○就會打電話叫伊帶到指定處所，由別
      人帶走，丙○○什麼事情都叫伊做，現在就將事情往伊身上推，大陸方面係丙○○太太胡萍牽線，吳英蓮就是胡萍的朋友」等語一致。
    同案被告丁○○於警訊、偵訊時供稱：「丙○○、甲○○來找伊，說他們的朋
      友要找越南新娘，要伊幫她們到越南相親，每名至越南結婚之費用約二十萬元
      ，是丙○○、甲○○交給伊；八十九年十一月十五日受丙○○之託載這三名越
      南女子至南投草屯鎮台汽車站，因丙○○知道伊要到台南，丙○○告訴伊會有
      人在台汽車站接這三名女子，並告訴伊是要她們交給從事介紹賣淫之人」等語
      。於本院調查時供稱：「伊原本只認識丙○○，後來他與甲○○一起來找伊，
      要伊辦理接洽小姐入台之事，當處講好一個小姐三萬元，申請費用由他們出，
      是丙○○在他家中拿現金給伊，一些文件資料是甲○○給的，但提供人頭是丙○○與甲○○，因為他們二人都曾經帶伊與人頭碰面」等語。
    同案被告戊○○於警訊、偵訊時證稱：「伊與丙○○是台北客運之同事，他於
      八十九年六月中旬問伊要不要賺外快，伊問他何種性質，他說是假結婚真賣淫
      ，伊考慮很久最後便答應，拿出五萬元交給他入股」等語、於本院調查時供述
      ：「（問：投資多少）五萬元，我自己存的，並沒有透過銀行提領。當時是拿
      現金給丙○○，跟我談的也是丙○○，當時沒有談如何分紅的事。我當時也不
      知道甲○○與丙○○的關係，甲○○並沒有叫我投資。」等語。
    同案被告辰○○於警訊、偵訊時證稱：「八十九年五月，丙○○向伊提起投資
      外籍女子來台賣淫，有投資丙○○經營之應召站，認識甲○○時，只知道他們
      二人走的很近，丙○○很多事情都交給甲○○辦理後來才之甲○○也有份」等
      語、於本院調查時供述：「總共八十萬，其中六十萬是投資應召站，二十萬是
      投資丙○○小舅子投資的三溫暖。他當時跟我講，風險很小，女孩被抓到後，
      只是送回去，而且他跟我講，一、一個月半月就回本，但到現在都沒分紅。六
      十萬是我用郵局的支票給他的，支票我交給丙○○。」等語，核與被告甲○○
      於本院調查時供稱：「被告丙○○有拿一張六十萬元之支票給伊，並稱係被告
      辰○○的，伊於八十九年六月十七日存入郵局內，第二天先領五萬元，第三天
      再領五十五萬元，錢都交給丙○○」等語相符，並提出其所有中和南勢角郵局
      帳號0000000之郵局存簿二本為憑，雖經調閱、函查被告辰○○在新店
      碧潭郵局之帳戶是否有於八十九年五、六月間購買郵局本票一情而均無所獲，
      被告丙○○雖辯稱並沒有收受被告辰○○所交付之六十萬元郵局本票云云，然
      被告丙○○於偵查時曾供稱：「辰○○事先與甲○○談好，甲○○要辰○○先
      將錢拿給伊，戊○○、丑○○也都是與甲○○談好才拿錢給伊」等語。是被告
      丙○○先後辯解不一致，被告丙○○於偵訊時之供述，核與被告甲○○、辰○○前開供述相符，足認被告丙○○確有收受被告辰○○所交付之六十萬元票據
      ，再轉交予被告甲○○。
    同案被告丑○○於警訊、偵訊時證稱：「伊投資二十萬元，他有告訴伊要從事
      引進越南、大陸女子到台灣經營應召站之事實，後來丙○○要伊向銀行貸款四
      十萬元，給伊作為資金，這筆錢由丙○○按月繳還銀行」等語、於本院調查時
      供稱：「之前丙○○找我投資，原來我答應他，但是後來我改變心意，他問我
      答應他了，為何不投資，我就拿錢借他，我有跟丙○○講，我不是投資，是借
      他，後來他也沒有還我。錢是我郵局的定存到期的錢一部份拿出來的。」等語
      ，核與中華郵政股份有限公司板橋郵局九十二年一月九日函文一紙所陳被告丑
      ○○於八十九年三月六日中途解約一筆定期存單，領取本金五十一萬二千一百
      二十五元及利息五千四百六十八元等語相符。
    同案被告寅○○於警訊時供稱：「伊是經由丙○○指使前往越南辦理結婚，丙○○與伊言明，只要當人頭辦理假結婚，然後就得款二十萬元，但他前後只給
      伊三次，分別三萬元，總共九萬元，餘款十一萬元，他說賺沒錢」等語。
    同案被告卯○○於警訊、偵訊時供稱：「大約於八十九年五月，丙○○到土城
      站上班處所向伊介紹假結婚真賣淫，因伊生意失敗，欠不少錢，丙○○知道伊
      負債，故詢問伊是否願意當假人頭，然後去大陸取新娘回台灣從事賣淫工作，
      且如果遇警察臨檢或有事時，立即前往警局，代價是開始賣淫後每月給伊三萬
      元，與伊結婚之刑永於八十九年十一月十五日來台，伊與丙○○一起去接機，
      他就被丙○○帶走，之後沒有見過她，八十九年十一月二十四日凌晨丙○○打
      電話給伊說刑永被海山分局新海派出所查獲，叫伊馬上趕過去」等語。
    同案被告巳○○於警訊、偵訊時供稱：「因為丙○○從事賣淫集團老闆，他當
      出來找伊，要伊至大陸娶老婆回來交給他從事賣淫工作，且今年六月二十一日
      他與伊一起到大陸，要大陸時給伊二萬元，辦好結婚手續帶回來交給他後，每
      月他會叫人拿三萬元給伊，伊拿了三個月，伊知道他有很多手下，主要有丁○○、仇政大，綽號五哥」等語，於本院調查時供稱：「是丙○○叫伊去大陸，
      做人頭，伊說不知怎麼去，要他帶伊去，二人就一起搭同一飛機到深圳，丙○○叫伊大腿綁五千美金，吳英蓮來接機，在飯店將五千美金交給伊，是在大陸
      之費用，剩下的就是吳英蓮之佣金，司就將伊交給她，叫她帶伊去河南，丙○○留在深圳，吳英蓮與丙○○之太太胡萍是好朋友」等語。而被告丙○○對於
      有與被告巳○○一同前往大陸亦不否認，雖其辯稱伊係自己要去找朋友，被告
  甲○○叫伊緩一緩，叫伊帶巳○○去云云。惟依前開被告甲○○及巳○○所供
      述，被告丙○○之辯解顯不足採，被告丙○○有處理人頭假結婚之事務，足堪
      認定。
    同案被告癸○○於警訊、偵查、本院訊問審理時亦一致供稱：係被告丙○○託
      伊處理他與人頭間之糾紛等語。
    上開同案被告於本院訊問審理時均供述於警訊、偵訊時所述均實在，且上開同
      案被告對於被告丙○○所涉部分之供述均互核相符，自堪採信，被告空言辯稱
      係遭同案被告等誣陷，顯不足採。
  (5)另據證人壬○○於本院訊問時證稱：「認識丙○○與甲○○。丙○○是我們該里
    的里長，在半年或一年以前，我曾經到他們家去，當時丙○○家裡有很多人在，
    是否是鄰居或他的朋友我不知道，我當時是要去丙○○裡聊天，當時他們二人都
    有跟我講說如何發財，並且說一股要三十萬，至於投資的內容很含糊，當時小仇
    拿了一張記有手機號碼的紙條給我，並約我在中央路上的一間泡沬紅茶店，於二
    、三天後碰面，後來我與我另外一位朋友約，當時泡沫紅茶店丙○○沒有到，甲○○之前要我找有無朋友在經營飯店或旅舍的，到現場後，我才知道他是要找我
    去拉皮條及開拓旅舍的點，並且告訴我，他們都是高檔貨，交易一次要六、七千
    元。（問：在丙○○家裡，丙○○有無跟你講，有發財的路）丙○○跟我說可以
    發財，要叫我投資，之後都是小仇跟我聯絡。」，足認被告丙○○亦有參與應召
    站之經營。雖證人庚○○於本院訊問時證稱：「（問：被告之中認識何人）丙○○、甲○○。（問：與甲○○如何認識）我是做消防器材的推銷工作，是到丙○○家裡推銷時遇到甲○○，是透過丙○○介紹才認識被告仇，他當時在場時，被
    告仇有給我一張越南新娘的名片，並且跟我說如果有缺老婆就找他，而且在過程
    中，甲○○在跟我談到可以媒介賣淫的事情及有計程車的人幫忙載小姐去賣淫可
    以獲利，我有回公司問有開計程車的人，他們說是違法的事不做，後來我有去勸
    丙○○不要做這行，他說他做里長兼開公司很忙，他沒有做這事。」等語（見本
    院九十一年五月十三日訊問筆錄），惟此尚不足作為有利於被告丙○○之認定。
  (6)參以偵查卷內所附被告丙○○使用之行動電話000000000之通訊監察譯
    文內容，被告丙○○對於右揭犯罪事實知之甚詳，雖其對於部分問題避而不談或
    稱同案被告等無證據足以指控，然此仍不足作為對其有利之認定。
  (7)被告丁○○對於右揭犯罪事實雖否認知情，惟被告丁○○於於警訊、偵訊時供稱
    ：「丙○○、甲○○來找伊，說她們的朋友要找越南新娘，要伊幫她們到越南相
    親，每名至越南結婚之費用約二十萬元，是丙○○、甲○○交給伊；八十九年十
    一月十五日受丙○○之託載這三名越南女子至南投草屯鎮台汽車站，因丙○○知
    道伊要到台南，丙○○告訴伊會有人在台汽車站接這三名女子，並告訴伊是要她
    們交給從事介紹賣淫之人」等語，於本院調查時供稱：「越南籍女子打電話給伊
    表示不想做了」等語，且據同案被告甲○○於本院調查時供稱：「伊是負責帶人
    頭至越南辦結婚手續，丁○○負責越南部分，小姐有的是丁○○順路帶過來，有
    的是她們自己過來，伊到機場接機，伊與丁○○之工作有部分重疊。黃氏金釵、
    阮氏碧柳、阮清泉由伊或丁○○從機場接回來後就住在板橋市南雅夜市旁的房子
    」等語，同案被告巳○○於本院調查時供稱：「結婚經過報告書之介紹人是丁○○，他應該知道我是人頭」等語（見本院九十一年六月十七日訊問筆錄），同案
    被告寅○○於警詢供稱：「丙○○任負責人，老三丁○○及甲○○為其手下兼股
    東，黃氏金釵入境後，丙○○交給老三丁○○管理，再由丙○○聯絡客人，派計
    程車到老三住處將黃氏金釵帶往賣淫」等語，同案被告張搖淋於偵訊時供稱：「
    據伊所知，丁○○、甲○○都有出資」等語。另從被告丙○○於偵審之供述，其
    雖將所有責任推卸與被告甲○○、丁○○，惟依其供述內容可知被告丁○○亦有
    參與其中，及依偵查卷內之通訊監察譯文內容，亦可知丁○○並非單純辦理婚姻
    仲介而毫不知情，又若被告丁○○未參與及不知情，依本件應召站之經營模式，
    被告丙○○、甲○○應不可能將至越南辦理假結婚之事務交由其處理，事後又託
    被告丁○○搭載越南籍女子至台中、南投等地，而前開越南籍女子何以會打電話
    給伊表示不想做了？是被告丁○○所辨，顯係事後圖卸之詞，而不足取。
  (8)另被告丑○○、辰○○、戊○○之辯護人雖主張被告等平日仍有正當工作並非專
    以經營應召站為業，實不得對被告等以常業犯相繩，且對於被告丙○○如何引進
    大陸、越南女子並不知情，應召站如何管理，亦未參與，是公訴人論前開被告涉
    有使公務員登載不實、違反臺灣地區與大陸地區人民關係條例及妨害自由罪嫌部
    分，顯有誤會云云。惟按刑法上所謂常業犯，指反覆以同種類行為為目的之社會
    活動之職業性犯罪而言，至於犯罪所得之多寡，是否恃此犯罪為唯一之謀生職業
    ，則非所問，縱令兼有其他職業，仍無礙於該常業犯罪之成立（最高法院八十五
    年度台上字第五一０號判例意旨參照），前開被告出資投資經營應召站，以分紅
    獲取利益，顯係反覆實施同種類之犯罪，並恃以之為業，另前開被告於投資應召
    站時即了解係要引進大陸、越南女子，是此部份犯罪事實，亦應在其犯意聯絡範
    圍內，尚難認前開被告對此毋庸負共同正犯之責，妨害自由部分則詳如後述，辯
    護人之前開辯護意見，容有誤會。
  (9)綜上，被告等犯行，事證明確，堪以認定。被告等前開辯解，均係事後卸責之詞
    ，不足採信。
二、論罪量刑部分：
  (1)核被告丙○○、甲○○、丁○○、戊○○、辰○○、丑○○所為，均係犯刑法第
    二百三十一條第三項之意圖使女子與他人性交而媒介以營利為常業罪，違反臺灣
    地區與大陸地區人民關係條例第十五條第一款使大陸地區人民非法進入臺灣地區
    之規定，而觸犯同條例第七十九條第一項之罪及刑法第二百十六條、第二百十四
    條之行使公務員登載不實文書罪。前開被告六人間，有犯意聯絡、行為分擔，均
    係共同正犯，其等先後多次使大陸地區人民非法進入台灣地區犯行及行使使公務
    員登載不實文書行為，時間緊接，所犯構成要件相同，均顯係基於概括犯意反覆
    為之，為連續犯，分別均依刑法第五十六條之規定論以一罪論，至其前後數次使
    公務員登載不實之低度行為，應各為嗣後行使之高度行為所吸收，均不另論罪。
    其等所犯前開三罪嫌間，有方法、結果之牽連關係，為牽連犯，均依刑法第五十
    五條之規定，從一重之意圖使女子與他人性交而媒介以營利為常業罪處斷。核被
    告卯○○、巳○○所為，均係犯刑法第二百三十一條第三項之幫助意圖使女子與
    他人性交而媒介以營利為常業罪之幫助犯，違反臺灣地區與大陸地區人民關係條
    例第十五條第一款使大陸地區人民非法進入臺灣地區之規定，而觸犯同條例第七
    十九條第一項之罪及刑法第二百十六條、第二百十四條之行使公務員登載不實文
    書罪，被告卯○○、巳○○就違反臺灣地區與大陸地區人民關係條例第十五條第
    一款之規定及刑法第二百十六條、第二百十四條之行使公務員登載不實文書罪部
    分，與前開被告六人間，有犯意聯絡、行為分擔，為共同正犯，其等先後多次行
    使使公務員登載不實文書行為，時間緊接，所犯構成要件相同，顯係基於概括犯
    意反覆為之，為連續犯，均應依刑法第五十六條之規定論以一罪論，至其前後數
    次使公務員登載不實之低度行為，應各為嗣後行使之高度行為所吸收，均不另論
    罪。其等所犯前開三罪嫌間，有方法、結果之牽連關係，為牽連犯，均依刑法第
    五十五條之規定，從一重之幫助意圖使女子與他人性交而媒介以營利為常業罪處
    斷。前開被告被告丙○○、甲○○、丁○○、戊○○、辰○○、丑○○、卯○○
    、巳○○所犯違反臺灣地區與大陸地區人民關係條例第十五條第一款之規定犯行
    部分，公訴人雖未論及，惟該等部分與前揭經起訴經本院認定有罪之事實間，具
    有牽連犯之關係，應認已為起訴效力所及，本院自應併予審理，附此敘明。另核
    被告寅○○、己○○及子○○所為，均係犯刑法第二百三十一條第三項之幫助意
    圖使女子與他人性交而媒介以營利為常業罪及刑法第二百十六條、第二百十四條
    之行使公務員登載不實文書罪，其等犯刑法第二百十六條、第二百十四條之行使
    公務員登載不實文書罪部分，與前開被告丙○○等六人間，有犯意聯絡、行為分
    擔，為共同正犯，其等先後多次行使使公務員登載不實文書行為，時間緊接，所
    犯構成要件相同，均顯係基於概括犯意反覆為之，為連續犯，均應依刑法第五十
    六條之規定論以一罪論，至其前後數次使公務員登載不實之低度行為，應各為嗣
    後行使之高度行為所吸收，均不另論罪。其等所犯前開二罪嫌間，有方法、結果
    之牽連關係，為牽連犯，依刑法第五十五條之規定，均從一重之幫助意圖使女子
    與他人性交而媒介以營利為常罪業處斷。
  (2)另查被告巳○○前曾於八十八年間因偽造文書案件，經本院判處有期徒刑四月確
    定，嗣於八十八年十二月八日執行完畢，被告寅○○前曾於八十五年間因違反麻
    醉藥品管理條例、藥事法案件，經本院判處有期徒刑六月確定，嗣於八十八年一
    月十日執行完畢，此有臺灣高等法院被告巳○○、寅○○之全國前案紀錄表在卷
    可稽，被告巳○○、寅○○其於有期徒刑執行完畢後五年以內，再犯本件有期徒
    刑以上之罪，均為累犯，均應依刑法第四十七條之規定，加重其刑。被告卯○○
    、巳○○、寅○○、己○○及子○○均為幫助犯，均應依正犯之刑減之，又查被
    告巳○○、己○○、寅○○、子○○分別於八十九年十一月十八日、同年十二月
    一日、同年十二月二日、同年十二月六日之犯罪未發覺前，向臺北縣政府警察局
    永和分局警員自首上情，並願接受裁判，此據證人即台北縣政府警察局永和分局
    刑事小隊長乙○○於本院訊問時證述屬實，該等被告合於刑法自首之規定，均依
    法減輕其刑，並遞減之，被告寅○○、巳○○部分，則依法先加重後遞減之。爰
    審酌被告丙○○、甲○○、丁○○、戊○○、辰○○、丑○○之之品行、智識程
    度及正值年輕體健之期，不循正當途逕謀生，竟經營應召站以恃媒介性交易維生
    ，助長色情猖獗，漠視法紀，敗壞社會善良風氣甚鉅以及被告丙○○犯後仍矢口
    否認犯罪、態度不佳，被告甲○○、丁○○自動到案自白，被告戊○○、辰○○
    、丑○○犯罪後坦承犯行等一切情狀，分別量處如主文所示之刑，以資懲戒。爰
    審酌被告寅○○、巳○○、卯○○、己○○、子○○之素行，犯罪之動機、目的
    、手段、所生危害及犯後坦白承認，態度良好等一切情狀，分別量處如主文所示
    之刑。末查，被告甲○○、丁○○、戊○○、辰○○、丑○○、卯○○、己○○
    、子○○均前未受有期徒刑以上刑之宣告，此有台灣高等法院檢察署刑案紀錄簡
    覆表在卷可徵，其等均一時失慮，致罹刑章，事後坦承犯行，可知尚有悔悟之意
    ，經此偵審程序及刑之宣告，應已知警惕信無再犯之虞，本院因認對其所宣告之
    刑以暫不執行為適當，爰併予宣告緩刑五年，並諭知於緩刑期內付保護管束，以
    公力監督其行止，以勵自新，並觀後效。
  (3)沒收部分：如附表貳除編號十所示之扣案物及扣案之被告卯○○護照一本、台灣
    居民來往大陸通行證一本、自結婚證書撕下之與刑永之結婚照片一張、被告寅○○、己○○之結婚證書各一本，均為被告丙○○、卯○○、寅○○、己○○所有
    供犯罪所用之物，爰依刑法第三十八條第一項第二款及第三款之規定宣告沒收。
    另扣案如附表貳編號十所示之相片四張，無證據證明係被告丙○○所有供犯罪或
    預備所用之物，故無從依法宣告沒收，爰不為宣告沒收，併予敘明。
  (4)被告丁○○另陳稱其符合自首之規定等語，經查，按自首以對於未發覺之罪投案
    而受裁判為要件，如案已發覺，則被告縱有投案陳述自己犯罪之事實，亦祇可謂
    為自白，不能認為自首。（最高法院二十六年上自第四八四號判例可資參照）。
    據前開證人乙○○於本院證述：本案係受理被告巳○○等人自首後才知道有犯罪
    ，蒐證時間很常，他們自首時只知道老三跟小仇，但真實姓名不清楚，被告甲○○、丁○○之犯罪已經掌握，後來二人是自動到案等語。是被告甲○○、丁○○
    於自動到案前，其犯罪已遭發覺，其自動投案行為只可謂自白，尚與自首要件不
    符，附此敘明。
四、公訴易旨略以：被告丙○○、甲○○、丁○○、戊○○、辰○○、丑○○等人，
    於使上開大陸及越南籍女子入境台灣後，即遭渠等限制行動自由居住於台北縣板
    橋市南雅夜市附近某處公寓，因認渠等另共同涉有刑法第三百零二條第一項之妨
    害自由罪嫌等語。經查，
  (1)按犯罪事實應依證據認定之，無證據不得推定其犯罪事實，刑事訴訟法第一百五
    十四條定有明文。次按認定犯罪事實，須依證據，而所謂證據，係指合法之積極
    證據就犯罪事實能為具體之證明者而言；又認定不利於被告之事實，須依積極證
    據，苟積極證據不足為不利於被告事實之認定時，即應為有利於被告之認定，更
    不必有何有利之證據，最高法院三十年上字第八一六號著有判例。又所謂「積極
    證據足以為不利被告事實之認定」，係指據為訴訟上證明之全盤證據資料，在客
    觀上已達於通常一般之人均不致於有所懷疑，而得確信被告確曾犯罪之程度，若
    未達到此一程度，而有合理懷疑之存在時，即無從為有罪之確信，此觀同院七十
    六年度台上字第四八九六號判例意旨自明。
  (2)訊據前開被告等均堅詞否認涉有妨害自由犯行，其中被告甲○○辯稱：她們一開
    始住在南雅夜市附近，證件辦下來之後，丙○○叫伊把她們帶到台北市，她們身
    上有鑰匙，伊只是送三餐及帶她們去辦證件而已，她們自己住，她們來這裡人身
    地不熟，也不敢亂跑等語。
  (3)經查，證人阮氏碧柳、黃氏金釵於警訊時均證稱：與伊同住的還有黃氏金釵，住
    的地方沒有人看管，老二沒有扣留伊的證件等語，雖該二名越南籍女子指稱：係
    結婚來台找老公，並非自願賣淫，係被迫的等語，然若該二名越南女子係非自願
    賣淫，被告等應會以周密嚴厲之手段控制其行動自由，而非讓其二人單獨居住或
    將證件讓其自行保管，是被告丁○○於本院時調查時所稱係因該二名越南女子認
    為來台工作所得與當初約定之價錢不同，而不願意繼續賣淫等語，尚非無據。此
    外，並無積極證據證明被告等有妨害前開越南籍女子行動自由之犯行。
  (4)被告等就妨害自由部分，不能證明被告犯罪，原應為無罪之諭知，惟因公訴人認
    此部份與前揭起訴經本院認定有罪部分，具有裁判上一罪之牽連關係，爰不另為
    無罪之諭知，合此敘明。
貳、無罪部分：
一、公訴意旨略以：被告癸○○與丙○○等人共同犯有前開有罪部分之犯行及限制上
    開女子之行動自由，因認被告癸○○涉有刑法第二百三十依條第三向之常業引誘
    婦女姦淫罪嫌、第三百零二條第一項之妨害自由罪嫌、第二百十四條之使公務員
    登載不實罪嫌云云。本件公訴意旨認被告癸○○涉犯前開等罪嫌，無非係以右揭
    事實業據被告戊○○、辰○○、丑○○、卯○○、巳○○、寅○○、己○○、子
    ○○坦承不諱，核與證人黃氏金釵、阮氏碧柳證述之情節相符，並有結婚證書二
    張、帳單一張、被告等人之入出境紀錄及通訊監察譯文附卷可稽，而認被告癸○○所辨，不足採信等為其論據。
二、按犯罪事實應依證據認定之，無證據不得推定其犯罪事實，又不能證明被告犯罪
    者，應諭知無罪之判決，刑事訴訟法第一百五十四條、第三百零一條分別定有明
    文。再按犯罪事實之認定，應憑證據，如未能發現相當證據，或證據不足以證明
    ，自不能以推測或擬制之方法，以為裁判基礎（最高法院四十年臺上字第八十六
    號判例參照）。又認定不利於被告之事實，須依積極證據，茍積極證據不足為不
    利於被告事實之認定時，即應為有利於被告之認定，更不必有何有利之證據，有
    最高法院四十年臺上字第八十六號、三十年上字第八一六號判例可資參照。而認
    定犯罪事實所憑之證據，無論為直接證據或間接證據，其為訴訟上之證明，須於
    通常一般之人均不致於有所懷疑，而得確信其為真實之程度者，始得據之為有罪
    之認定，倘其證明尚未達到此一程度，而有合理性懷疑之存在時，即無從為有罪
    之確信，亦有最高法院七十六年臺上字第四九八六號判例可資參酌。
三、經查，
  (1)訊據被告癸○○堅詞否認涉有上開犯行，辯稱：丙○○是伊小學同學之朋友，八
    十九年十月底伊受丙○○之託處股東糾紛，協調他與人頭間之關係，他說小姐被
    人頭帶走，後來伊了解是他沒有給人頭錢及關於賣淫分給小姐之數額有爭執，所
    以伊認為無法管這件事，後來在丙○○家中，現場有丁○○、甲○○，伊勸丙○○讓小姐回去，仇政大父親中風，伊還借他十八萬元，並將一台車押在伊這裡，
    所以警員才認為伊有涉入，除前述三人外，其他人伊都不認識，檢察官未經偵查
    就起訴等語。核與被告丁○○於本院調查時所供述相符。
  (2)另癸○○雖自承其綽號「小五」，惟據被告戊○○、辰○○、丑○○、卯○○、
    巳○○、寅○○、己○○、子○○等於警訊、偵訊及本院調查時均無法明確供述
    被告張搖淋有參與前開應召站之經營、管理及假結婚之事務，縱被告丁○○、己○○於警訊時供述應召站內有一名綽號「老五」之男子，不知是誰等語及秘密證
    人Ａ１、Ａ２、Ａ３、Ａ４之警訊筆錄亦證稱有一名綽號「老五」之男子與被告
    丙○○等人共同經營應召站等語，惟其等對於綽號「老五」之男子所擔任之角色
    卻未明確指認，被告甲○○於偵訊時稱：「不知道老五係何人，丙○○帶來的，
    不知他擔任何角色」等語。此外，尚無同案被告於本案偵審中明確供稱被告張搖
    淋涉案之角色及程度。證人黃氏金釵、阮氏碧柳亦同，扣案之結婚證書、帳單亦
    無法證明被告張搖淋涉有犯行。
  (3)且依偵查卷內所附之通訊監察譯文並無被告丙○○與被告張搖淋或綽號「小五」
    、「老五」之男子有通話之紀錄，被告丙○○於偵訊時稱：「是仇政大放風聲給
    台北各地應召站留意逃走之四名越南女子，若有發現馬上通知他，被告張搖淋即
    綽號『小五』聽見風聲，主動與伊聯絡，問伊發生何，伊向張搖淋談後，他自己
    去找仇正大談，是仇政大答應給他佣金，因他後來有找仇政大、丁○○到伊家中
    來與伊協調」等語。是被告張搖淋應僅係事後擔任調解被告丙○○、被告卯○○
    等與人頭間糾紛之人，而未參與假結婚、經應應召站，尚難認被告張搖淋涉有本
    件犯行。
  (4)又被告張搖淋、甲○○間簽訂之借據、切結書、讓渡契約書，尚無證據證明與本
    案有關。
四、綜上所述，依前開事證所示，本案既乏積極事證證明被告有公訴意旨所指之犯行
    ，揆諸首揭條文規定及判例意旨，自應為被告癸○○無罪判決之諭知。
據上論結，應依刑事訴訟法第二百九十九條第一項前段、第三百零一條第一項，臺灣
地區與大陸地區人民關係條例第七十九條第一項，刑法第十一條前段、第二十八條、
第三十條第一項、第五十六條、第二百三十一條第二項、第二百十六條、第二百十四
條、第五十五條、第四十七條、第六十二條、第七十四條第一款、第九十三條第一項
、第三十八條第一項第二款，罰金罰鍰提高標準條例第一條前段，判決如主文。
本案經檢察官許梨雯、陳伯厚到庭執行職務
中      華      民      國    九十二    年      八      月     十一     日
                                  臺灣板橋地方法院刑事第四庭
                                          法  官  陳  明  珠
右正本證明與原本無異。
如不服本判決，應於判決送達後十日內，向本院提出上訴狀。
                                          書記官  陳  慧  儷
中      華      民      國    九十二    年      八      月     十一     日
附錄本案論罪科刑法條全文：
台灣地區與大陸地區人民關係條例第七十九條第一項
違反第十五條第一款規定者，處五年以下有期徒刑、拘役或科或併科新台幣五十萬元
以下罰金。
前項之未遂犯罰之。
刑法第二百三十一條：（新）
意圖使男女與他人為性交或猥褻之行為，而引誘、容留或媒介以營利者，處五年以下
有期徒刑，得併科十萬元以下罰金。以詐術犯之者，亦同。
以犯前項之罪為常業者，處一年以上七年以下有期徒刑，得併科三十萬元以下罰金。
公務員包庇他人犯前二項之罪者，依各該項之規定加重其刑至二分之一。
刑法第二百十六條
行使第二百十條至第二百十五條之文書者，依偽造、變造文書或登載不實事項或使登
載不實事項之規定處斷。
刑法第二百十四條
明知為不實之事項，而使公務員登載於職務上所掌之公文書，足以生損害於公眾或他
人者，處三年以下有期徒刑、拘役或五百元以下罰金。
附表壹：
┌──┬────┬────────────────────────────
│編號│假結婚之│犯罪事實暨扣案物
│    │當事人  │
├──┼────┼────────────────────────────
│一  │卯○○、│(1)以每月三萬元之代價，八十九年七月二十四日前往大陸地區，
│    │刑永（大│同月二十七日與大陸籍女子刑永在河南省信陽市公證結婚，嗣湯
│    │陸籍女子│禎毅返台持大陸地區河南省信陽市出具之結婚公證書，向財團法
│    │）      │人海峽基金會申請認證並取得該會證明書後，於同年八月十七日
│    │        │持上開證明書至台北縣板橋市第一戶政事務所辦理結婚登記，致
│    │        │使該戶政機關之承辦公務員，將此不實結婚事項，登載於其職務
│    │        │上所掌作為戶籍登記簿冊之公文書，再持不實結婚登記之戶籍資
│    │        │料，向內政部警政署入出境管理局承辦公務員，使該管公務員不
│    │        │知有偽而於上開旅行證申請書之公文書上記載其等於八十九年七
│    │        │月二十七日結婚等不實事項，而發給中華民國臺灣地區旅行證予
│    │        │刑永，使刑永得於同年十一月十五日，持上開台灣地區旅行證搭
│    │        │機進入台灣地區（嗣於同年十二月一日因妨害風化強制出境）
│    │        │。
│    │        │(2)扣案物：八十九年十二月十八日在其位於台北縣板橋市漢生東
│    │        │路七十三巷三十號二樓住處查獲其所有護照一本、台灣居民來往
│    │        │大陸通行證一本、自結婚證書撕下之與刑永之結婚照片一張。
├──┼────┼────────────────────────────
│二  │巳○○、│八十九年六月二十一日與丙○○共同前往大陸地區，同年月與大
│    │楊瑞峰（│陸籍女子楊瑞峰在河南省公證結婚，以同編號一所示相同之方法
│    │大陸籍女│，於同年七月十一日至台北縣土城市戶政事務所辦理結婚登記，
│    │子）    │再以同編號一所示之方法，使楊瑞峰得於同年十月三日入境台灣
│    │        │地區（嗣於九十年二月十六日出境）。事後先後取得丙○○交付
│    │        │之假結婚代價九萬元。
├──┼────┼────────────────────────────
│三  │寅○○、│八十九年八月八日前往越南，於同年月十日與越南籍女子黃氏金
│    │黃氏金釵│釵在越南檳椥省公證結婚，嗣於同年八月二十五日持結婚證認書
│    │（越南籍│至台北縣土城市戶政事務所辦理結婚登記，再以相同方法，使黃
│    │女子）  │氏金釵得於同年九月二十七日入境台灣（嗣於九十年一月九日出
│    │        │境）。事後取得丙○○交付之假結婚代價九萬元。
│    │        │扣有結婚證書一本。
├──┼────┼────────────────────────────
│四  │己○○、│八十九年六月二十六日前往越南，於同年月七日與越南籍女子阮
│    │阮氏碧柳│氏碧柳在越南茶榮省公證結婚，嗣於同年七月二十九日以相同方
│    │（越南籍│法至台南縣新營市戶政事務所辦理結婚登記，再以相同方法，使
│    │女子）  │阮氏碧柳得於同年九月二十七日入境台灣（嗣於九十年一月九日
│    │        │出境）。
│    │        │扣有結婚證書一本。
├──┼────┼────────────────────────────
│五  │子○○、│八十九年七月十二日與越南籍女子阮清泉在越南平陽省公證結婚
│    │阮清泉（│，嗣於同年八月一日以相同方法至台南市東區戶政事務所辦理結
│    │越南籍女│婚登記，再以相同方法之，使阮清泉於同年九月一日入境台灣（
│    │子）    │嗣於八十九年十二月二十五日出境），並隨同阮女至台南市警察
│    │        │局外事課辦理來台居留證。事後先後取得甲○○交付之假結婚代
│    │        │價十四萬元。
├──┴────┴────────────────────────────
附表貳：
 ┌───┬─────────────────┬─────┐
 │編號  │名稱                              │數量      │
 ├───┼─────────────────┼─────┤
 │一    │大陸配偶申請團聚延期須知          │二份      │
 ├───┼─────────────────┼─────┤
 │二    │大陸地區人民進入台灣地區保證書    │二十五份  │
 ├───┼─────────────────┼─────┤
 │三    │海基會驗證申請書及辦案進行表      │十份      │
 ├───┼─────────────────┼─────┤
 │四    │台灣地區旅行證申請表              │二十一份  │
 ├───┼─────────────────┼─────┤
 │五    │台灣地區旅行證延期申請表          │二十四份  │
 ├───┼─────────────────┼─────┤
 │六    │中華民國護照申請書                │三十三份  │
 ├───┼─────────────────┼─────┤
 │七    │帳冊                              │一張      │
 ├───┼─────────────────┼─────┤
 │八    │丙○○護照（業經檢察官發還被告司家│一本      │
 │      │駒）                              │          │
 ├───┼─────────────────┼─────┤
 │九    │丙○○台胞證                      │一本      │
 ├───┼─────────────────┼─────┤
 │十    │女子照片                          │四張      │
 └───┴─────────────────┴─────┘


司法院資訊處製作；財團法人民間司法改革基金會備份。
